【裁判字號】    98,訴,1956
【裁判日期】    990316
【裁判案由】    毒品危害防制條例
【裁判全文】
臺灣臺北地方法院刑事判決              98年度訴字第1956號
公  訴  人  臺灣臺北地方法院檢察署檢察官
被      告  甲○○
上列被告因違反毒品危害防制條例案件，經檢察官提起公訴（98
年度毒偵字第1695、2010號），嗣被告於準備程序進行中就被訴
事實為有罪之陳述，由本院裁定以簡式審判程序審理，判決如下
：
    主  文
甲○○施用第一級毒品，累犯，處有期徒刑捌月，扣案之第一級
毒品海洛因壹包（不含空包裝袋，驗餘淨重零點零壹貳肆公克）
沒收銷燬，包裝上開海洛因之空包裝袋壹只沒收；又施用第一級
品，累犯，處有期徒刑捌月；又施用第二級毒品，累犯，處有期
徒刑肆月，扣案之第二級毒品甲基安非他命壹包（不含空包裝袋
，驗餘淨重零點壹陸零柒公克）沒收銷燬，包裝上開甲基安非他
命之空包裝袋壹只沒收。應執行有期徒刑壹年貳月，扣案之第一
級毒品海洛因壹包（不含空包裝袋，驗餘淨重零點零壹貳肆公克
）及第二級毒品甲基安非他命壹包（不含空包裝袋，驗餘淨重零
點壹陸零柒公克）均沒收銷燬，包裝上開海洛因之空包裝袋壹只
及包裝上開甲基安非他命之空包裝袋壹只均沒收。
    事  實
一、甲○○前因違反肅清煙毒條例等案件，經臺灣彰化地方法院
    以82年度訴字第1709號判決判處有期徒刑3 年8月、8月（下
    稱案）；又因違反麻醉藥品管理條例案件，經臺灣彰化地
    方法院以83年度易字第1702號判決判處有期徒刑6 月確定（
    下稱案），上開2 案件經臺灣彰化地方法院以83年度聲字
    第1108號裁定定應執行有期徒刑4年3月確定；又因違反肅清
    煙毒條例等案件，經臺灣臺中地方法院以84年度訴緝字第39
    3號判決判處有期徒刑3年、1年2月、8月，應執行有期徒刑4
    年，上訴臺灣高等法院臺中分院後，以84年度上訴字第221
    0 號判決駁回上訴確定（下稱案）；上開案件接續執行，
    於民國87年5月7日縮短刑期假釋出監，假釋期間並付保護管
    束；嗣因其於假釋期間另犯妨害自由等案件，經本院以91年
    度易字第1136號判決判處有期徒刑6 月、10月，應執行有期
    徒刑1年2月確定（下稱案），於上開案至案撤銷假釋
    後在92年5 月30日入監服刑，並接續執行案，嗣因中華民
    國96年罪犯減刑條例於96年7 月16日生效施行，經臺灣彰化
    地方法院以96年度聲減字第1351號裁定就案減為有期徒刑
    1 年10月、4月，就案減為有期徒刑3月，案至案定應
    執行有期徒刑2年1月15日，就案減為有期徒刑1年6 月、7
    月、4月，應執行有期徒刑2年，就案減為有期徒刑3月、5
    月，應執行有期徒刑7月，上開4案接續執行，於96年10月19
    日縮短刑期執行完畢。
二、甲○○前因施用毒品案件，經裁定令入勒戒處所觀察勒戒後
    ，因有繼續施用毒品之傾向，復經本院以95年度毒聲字第12
    6號裁定令入戒治處所執行強制戒治，於96年1月12日停止戒
    治釋放出所，並由臺灣臺北地方法院檢察署檢察官於同年月
    31日以96年度戒毒偵字第29號不起訴處分確定。竟仍未能戒
    除毒癮，復於釋放後5 年內，分別為下列行為：
  (一)基於施用第一級毒品海洛因之犯意，1.於98年5月27日下午2
    時5 分許為警採集尿液前回溯26小時內之不詳時間，在其臺
    北市萬華區○○○路○段155巷2號9樓住處，施用第一級毒品
    海洛因1 次。2.於同年6月30日晚間8時50分許為警採集尿液
    前回溯26小時內之不詳時間，在其臺北市萬華區○○○道39
    6號2樓住處，施用第一級毒品海洛因1次。
  (二)又另基於施用第二級毒品甲基安非他命之犯意，於同年6 月
    28日晚間10時許，在其臺北市萬華區○○○道396號2樓住處
    ，施用第二級毒品甲基安非他命1次。
    嗣先於98年5 月27日中午12時40分許，在臺北市萬華區○○
    ○路○段177號前為警查獲，扣得甲○○所有、供上開行為(一)
    1.施用毒品犯行所用之海洛因1 包（原淨重0.0130公克，取
    樣0.0006公克，驗餘淨重0.0124公克），並經採集其尿液送
    驗後，呈鴉片類陽性反應，始悉上情；又於同年6 月30日下
    午7時30分許，在臺北縣板橋市○○路165巷34號前為警查獲
    ，扣得甲○○所有、供上開(二)行為施用毒品犯行所用之甲基
    安非他命1 包（原淨重0.1610公克，取樣0.0003公克，驗餘
    淨重0.1607公克），並經採集其尿液送驗後，呈安非他命類
    、鴉片類陽性反應，而查獲上情。
三、案經臺北市政府警察局大安分局及臺北縣政府警察局中和第
    二分局報請臺灣臺北地方法院檢察署檢察官偵查起訴。
    理由
一、本案被告甲○○所犯係死刑、無期徒刑、最輕本刑為3 年以
    上有期徒刑以外之罪，被告於準備程序中就被訴事實為有罪
    之陳述，經法官告知簡式審判程序之旨，並聽取公訴人、被
    告之意見後，本院認為適宜進行簡式審判程序，而依刑事訴
    訟法第273條之1第1項規定，裁定改用簡式審判程序。
二、前揭事實，業據被告迭次於警詢、偵查、本院準備程序及審
    理時均坦承不諱（見98年度毒偵字第1695號卷第6至7頁、第
    44至45頁、98年度毒偵字第2010號卷第4至5頁、第38至39頁
    、本院卷第82頁反面、第84頁反面），且被告先後為警查獲
    後所採集之尿液，經鑑定結果，分別呈鴉片類陽性及安非他
    命類、鴉片類陽性反應，此有臺灣尖端先進生技醫藥股份有
    限公司98年6 月10日濫用藥物檢驗報告、臺灣檢驗科技股份
    有限公司98年7 月14日濫用藥物檢驗報告、臺北市政府警察
    局偵辦毒品案件尿液檢體委驗單及臺北縣政府警察局查獲毒
    品案件尿液檢體監管紀錄表各1 紙附卷可稽（見98年度毒偵
    字第1695號卷第57至58頁、98年度毒偵字第2010號卷第44至
    45 頁）。又扣案之白色粉末（原淨重0.0130公克，取0.000
    6公克鑑定用罄，驗餘淨重0.0124公克）及白色透明結晶（
    原淨重0.1610公克，取0.0003公克鑑定用罄，驗餘淨重0.16
    07公克）各1 包，經送交通部民用航空局航空醫務中心鑑定
    結果，分別檢出第一級海洛因及第二級甲基安非他命成分，
    此有該局98年6月15日航藥鑑字第0982933號毒品鑑定書、98
    年7月16日航藥鑑字第0983508號毒品鑑定書各1 紙在卷可稽
    （見98年度毒偵字第1695號卷第55頁、本院卷第27頁），綜
    上，由前述相關書證及證物等補強證據，足證被告上開任意
    性自白核與事實相符。本案事證明確，被告犯行堪以認定，
    應予依法論科。
三、按海洛因、甲基安非他命分別係毒品危害防制條例第2 條第
    2項第1款、第2 款所規定之第一級毒品、第二級毒品，不得
    非法持有、施用。被告非法持有該等毒品進而施用，核其所
    為，係分別犯毒品危害防制條例第10條第1 項之施用第一級
    毒品罪及同條第2 項之施用第二級毒品罪。被告持有第一級
    毒品及第二級毒品之低度行為，均已分別為施用之高度行為
    所吸收，不另論罪。被告所犯上開3 罪，犯意各別，行為互
    殊，應予分論併罰。被告前有如犯罪事實欄第1 項所載之論
    罪科刑及執行完畢之紀錄，有上開被告前案紀錄表1 份在卷
    可按，其受有期徒刑執行完畢，於5 年以內故意再犯本案最
    重本刑為有期徒刑以上之3 罪，均為累犯，應依刑法第47條
    第1 項規定，分別加重其刑。爰審酌被告前因施用毒品，歷
    經觀察、勒戒及強制戒治，惟仍未能戒絕毒癮，復繼續沾染
    毒品惡習，竟再為本案3 次施用毒品犯行，顯見其不思悔改
    ，自制力亦顯不佳；惟另考量被告於犯後已能坦承犯行，而
    其施用毒品之行為於本質上係屬自我戕害行為，反社會性之
    程度應屬較低等一切情狀，分別量處如主文所示之刑，並定
    其應執行刑，以示懲儆。
四、扣案之海洛因1包（驗餘淨重0.0124公克）及甲基安非他命1
    包（驗餘淨重0.1607公克）分別屬查獲之第一級及第二級毒
    品，有上開毒品鑑定書2 紙附卷可參，應依毒品危害防制條
    例第18條第1 項前段規定沒收銷燬之（至於因鑑驗所需取樣
    部分，業已鑑析用罄，故毋庸予以沒收）；包裝上開海洛因
    之空包裝袋1只、包裝上開甲基安非他命之空包裝袋1只（係
    用於包裹海洛因及甲基安非他命，防止其裸露、潮濕，便於
    攜帶施用，並非不可分離），均為被告所有供其犯罪所用之
    物，業據被告陳明在卷（見本院卷第84頁反面至85頁），應
    依刑法第38條第1項第2款之規定宣告沒收。
據上論斷，依刑事訴訟法第273條之1第1項、第299條第1 項前段
，毒品危害防制條例第10條第1項、第2項，刑法第11條、第47條
第1項、第51條第5款、第38條第1項第2款，判決如主文。
本案經檢察官徐則賢到庭執行職務。
中    華    民    國    99    年    3     月    16    日
                  刑事第十三庭  法  官  陳君鳳
以上正本證明與原本無異。
如不服本判決應於收受送達後10日內向本院提出上訴書狀，並應
敘述具體理由；其未敘述上訴理由者，應於上訴期間屆滿後20日
內向本院補提理由書（均須按他造當事人之人數附繕）「切勿逕
送上級法院」。
                                書記官  楊湘雯
中    華    民    國    99    年    3     月    16    日
附錄本案論罪科刑法條：
毒品危害防制條例第10條
施用第一級毒品者，處6月以上5年以下有期徒刑。
施用第二級毒品者，處3年以下有期徒刑。

司法院資訊處製作；財團法人民間司法改革基金會備份。
